臺灣高等法院交通事件裁定　　　　　　 　　　　　九十一年度交抗字第七二０號
　　抗　告　人
　　即受處分人　甲○○　男，五.
右抗告人因違反道路交通管理處罰條例案件，對於台灣士林地方法院國九十一年七月
十九日裁定（九十一年交聲字第六四二號）提起抗告，本院裁定如左：
    主  文
抗告駁回。
    理  由
一、本件原審裁定理由略以：依證人即舉發之警員薛國中於本院（即原審）調查時結
    證明確（見原審卷第二十九頁），堪認異議人即抗告人甲○○確於九十一年三月
    三十日一時三十五分許，駕駛ＤＫ─六四五一號自小客車，行經台北市○○○路
    及金華街口，違規自台北市○○○路紅燈右轉金華街時，遭警員薛國中攔下，開
    立交通違規舉發通知單；佐以警員薛國中與異議人素不相識，並無怨隙，若無此
    違規情事，焉會自金華街與金山南路口即一路尾追異議人？堪認薛國中上所述與
    事實相符。異議人另辯稱：若警員在金華街即看到其違規右轉，何以不馬上取締
    ，要追至金華街與新生南路口才攔下異議人？莫非警員取締歹徒亦要等紅綠燈云
    云。然查馬路上行人、車況眾多，警員取締違規情事時，亦應斟酌道路使用人之
    安全，故警員發現時無法立即攔下異議人，而需追趕一段距離再攔下，此亦符合
    常情，異議人以此為質，尚屬無據。又交通警員掣單舉發違反道路交通管理處罰
    條例所列之違規事實，本質上為行政處分，係公務員基於職務上權力，依法就特
    定之具體事件所為具公法上效果之單方行政行為，基於公務員為公法上行為具有
    公信力之原則，該行政處分當可被推定為真正，其據以依法處分之事實認定亦為
    正確無誤，此與民事訴訟法第三百五十五條第二項規定：「文書依其程式及意旨
    得認作公文書者，推定其為真正」之情形相同，本此公信原則，乃立法者賦予行
    政機關制定違反道路交通事件統一裁罰標準及處理細則，使執勤警員得當機處分
    （如該細則第二十三條）以達其維護交通秩序、安全之行政目的；反之，若謂公
    務員一切行政行為均需預留證據以證其實，則國家行政勢必窒礙難行。據此，刑
    事訴訟法就犯罪證據有關之規定中，與屬行政秩序罰之交通違規裁罰本質不合之
    部分，自不在準用之列。本院既查無證據足資證明員警有捏造事實違法取締之情
    事，則執勤警員本其維護交通秩序、安全職責所為之舉發，自應受到合法、正確
    之推定。綜上所述，異議人所辯無非卸責之詞，不足採信。異議人確有前揭紅燈
    左轉之違規情事無訛。從而原處分機關為前開裁處，核無不當，異議人聲明異議
    為無理由，應予駁回等情。
二、抗告人抗告意旨略以：當夜是午夜過後人車稀少，更何況抗告人是金山南路右轉
    金華街往東行經過另兩只紅綠燈，更何況該兩盞紅綠燈之秒差不連貫，如果在金
    山南路闖紅燈屬實，抗告人不會笨到等警員前來取締，更何況該警員稱追到「愛
    國東路」口才追到抗告人，真是一派胡言；抗告人在金山南路右轉金華街向東行
    ，如何能在愛國東路攔到抗告人，一則在新生南路攔抗告人開單告發，另則在愛
    國東路是西方，請庭上查明。
三、本院裁定駁回抗告人之抗告理由如下：
  １、按汽車駕駛人，行經有燈光號誌管制之交岔路口闖紅燈者，處六百元以上一千
      二百元以下罰鍰（即新台幣一千八百元以上三千六百元以下）；又違反道路交
      通管理處罰條例第五十三條規定者，除依原條款處罰鍰外，並記違規點數三點
      ，道路交通管理處罰條例第五十三條、第六十三條第一項第三款分別定有明文
     。又車輛面對圓形紅燈之行車管制號誌，表示禁止通行，不得超越停止線或進
      入路口，道路交通標誌、標線、號誌設置規則第二百零六條第五項第一目亦定
      有明文；而小型車駕駛人，行經有燈光號誌管制之交岔路口闖紅燈者，於期限
      內繳交或到案聽候裁決者，處新台幣二千七百元之罰鍰，違反道路交通管理事
      件統一裁罰標準表亦定有明文。
  ２、本件抗告人即受處分人甲○○於民國九十一年三月三十日凌晨一時三十五分許
      ，駕駛車牌號碼ＤＫ─六四五一號自用小客車，行經台北市○○○路及金華街
      口闖越紅燈行駛，適為於當時執行職務之警員薛國中攔停後，並予掣單舉發等
      情，業據證人即當時執行職務舉發違規之台北市政府警察局大安分局警備隊警
      員薛國中於原審到庭證稱：「當天我與趙耕立一起執勤巡邏時，在經過金山南
      路與金華街路口時，發現異議人由金山南路紅燈右轉金華街，當時我們巡邏車
      在金華街直行，我們看到時要過去開單，但因對向的車道還有車子，我們無法
      超車追到異議人，所以我們就一直在後面跟著他，一直快到愛國東路（按此愛
      國東路應係警員時隔日久誤記所致，應係指追至新生南路；理由項詳第３段所
     述）才追到他，我們追到他後示意他要路邊停車，他就停車我們才開單，當時
      他說為何要攔他，我們說因他在金山南路與金華街路口時違規右轉，並要他出
      示證件，起初他並不願意，經我們一再勸說，他才願意，但是我們開完單之後
      ，他拒收」等語明確在卷（原審卷第二十九頁）；且有台北市政府警察局北市
      警交大字第ＡＢＸ５０６００７號舉發違反道路交通管理事件通知單影本一紙
      在卷足憑（原審卷第六頁）。
  ３、本件抗告人甲○○之於上揭時、地駕駛前開自用小客車闖越紅燈行駛之違規事
      實，業經上開證人即執行舉發之警員薛國中於原審到庭結證供述明確（除追至
      愛國東路一節應予排除更正外，理由詳下說明）。另查：本件前開查獲之警員
      薛國中追到抗告人開立罰單之地點確係新生南路與金華街口，除有臺北市政府
      警察局大安分局以書函答覆抗告人甲○○稱：「本案係當場攔檢舉發案件，於
      被舉發違規時間，台端駕駛ＤＫ─六四五一號自小客車，於金山南路紅燈右轉
      金華街，經執勤員警當場發現，跟隨至新生南路金華街口後攔停，並依法舉發
      紅燈右轉，並無不當」等情，此有前揭臺北市政府警察局大安分局，九十一年
   五月三日，北市警安分交字第○九一六一八七七二○○號書函一紙在卷足憑（
      原審卷第九頁）；並經抗告人甲○○於原審提出之異議狀自承：「本人於九十
      一年五月十三日夜（按抗告人係誤寫為五月十三日；正確時間應為三月三十日
      ）由金山南路右轉行至新生南路金華街口新生國小旁停等紅燈時，後方警車前
      來查駕照之例行勤務，、、、」等語明確在卷（原審卷第四頁）；由此足見抗
      告人甲○○違規當日係沿金山南路由南向北行駛至金華街口違規闖紅燈右轉，
      當甚明確。上開證人薛國中於原審雖證稱，係於愛國東路才追到抗告人云云，
      顯係時隔日久誤記所致，惟依卷內證據既足認定本件被查獲之地點確係於新生
      南路與金華街口，自應排除證人薛國中上開誤記之證言；除此之外，上開證人
      薛國中於原審其餘部分之證言並無瑕疵，自可採信。何況證人薛國中與抗告人
      並無怨隙，證人實無必要為虛偽之陳述，而甘冒犯刑法第一百六十八條之偽證
      罪責，故抗告人甲○○具狀抗告否認有上開違規情事云云，無非係卸責之詞，
      不足採信。
  ４、原審經調查結果，參酌前開證人薛國中親眼目睹後供述之證詞，認為抗告人甲
      ○○駕駛上開自用小客車，於行經有燈光號誌管制之交岔路口闖紅燈之違規行
      為，事證明確，因而維持原處分機關依道路交通管理處罰條例第五十三條之規
      定，裁處抗告人罰鍰新台幣二千七百元，並依第六十三條第一項第三款規定記
      違規點數三點等情，經核其認事用法，堪稱允當。本院經詳審酌前開抗告理由
      ，認為仍然無法動搖原審裁定，從而抗告人提起本件抗告，為無理由，應予駁
      回。
四、據上論結，應依道路交通案件處理辦法第二十六條，刑事訴訟法第四百十二條，
    裁定如主文。
中      華      民      國    九十一    年     十二     月    三十一    日
                              臺灣高等法院交通法庭
                                  審判長法  官  黃  瑞  華
                                        法  官  宋      祺
                                        法  官  陳  坤  地
右正本證明與原本無異。
不得再抗告。
                                        書記官  陳  建  邦
中      華      民      國    九十二    年      一      月      六      日
